臺灣臺北地方法院刑事判決　　　　　　　95年度訴字第2084號
公　訴　人　臺灣臺北地方法院檢察署檢察官
被　　　告　甲○○
　　　　　　　　　　2號8樓
　　　　　　　　　　（另案於台灣台北監獄執行中）
選任辯護人　何乃隆律師
上列被告因違反毒品危害防制條例案件，經檢察官提起公訴（95
年度偵字第14926號），本院判決如下：
    主  文
甲○○連續販賣第二級毒品，處有期徒刑柒年陸月。
扣案之第二級毒品甲基安非他命貳小包（驗餘淨重合計壹點捌捌
參柒公克）均沒收銷燬之，其外包裝貳只、電子磅秤壹台及門號
0000000000號之行動電話壹支均沒收，未扣案販賣第
二級毒品所得之財物新台幣參萬元沒收，如全部或一部不能沒收
時，以其財產抵償之。
    事  實
一、甲○○（綽號「阿志」）明知甲基安非他命屬毒品危害防制
    條例第2條第2項第2款規定之第二級毒品，依法不得販賣，
    竟基於販賣第二級毒品之概括犯意，自民國94年11月間起至
    95年4月間止（起訴書誤載為至94年4月間止），使用行動電
    話門號0000000000號為聯絡工具，連續為下列販賣第二級毒
    品甲基安非他命（起訴書誤載為安非他命）之行為，藉以賺
    取價差牟利：(一)於94年11月至95年2月間，在台北市萬華區
    西門町「萬年大樓」10樓網咖，分別以新台幣（下同）1 千
    元、2千元、1千元之價格，販賣不詳數量之甲基安非他命各
    乙次予A1（交易所得為4千元）；(二)於95年農曆過年後，在
    台北市萬華區西門町「萬年大樓」10樓，以2萬元之價格，
    販賣甲基安非他命8公克予乙○○乙次；(三)於95年2、3月間
    ，在台北市○○區○○街路邊，以1千元之價格，販賣甲基
    安非他命0.2公克予謝明璋乙次；(四)於95年3月間，在台北市
    萬華區西門町「萬年大樓」附近，各以2千元之價格，販賣
    甲基安非他命0.5公克予林江晏2次（交易所得為4千元）；
    (五)於95年3、4月間，在台北市○○○路之某賓館內，以1 千
    元之價格，販賣甲基安非他命0.1至0.2公克予陳文鋒乙次，
    總計前後販賣第二級毒品甲基安非他命所得財物為3萬元。
    嗣於95年6月21日18時10分許，為警持搜索票前往台北市中
    山區○○○路286號5樓之8查獲，並扣得第二級毒品甲基安
    非他命2小包（驗餘淨重合計1.8837公克）、甲○○所有供
    販賣第二級毒品所用之電子磅秤1台及用以聯繫販賣毒品事
    宜之行動電話1支（門號0000000000號，內含SIM卡），始悉
    上情。
二、案經台北市北區憲兵隊移送台北地方法院檢察署檢察官偵查
    起訴。
    理  由
壹、程序方面：
    按被告以外之人於審判外之言詞或書面陳述，除法律有規定
    者外，不得作為證據；除法律另有規定外，實施刑事訴訟程
    序之公務員因違背法定程序取得之證據，其有無證據能力之
    認定，應審酌人權保障及公共利益之均衡維護；又被告以外
    之人於審判外之陳述，雖不符合同法第159條之1至第159條
    之4之規定，但經當事人於審判程序同意作為證據，法院審
    酌該言詞陳述或書面陳述作成時之情況，認為適當者，亦得
    為證據。當事人、代理人或辯護人於法院調查證據時，知有
    第159條第1項不得為證據之情形，而未於言詞辯論終結前聲
    明異議者，視為有前項之同意，刑事訴訟法第158條之4、第
    159條第1項及第159條之5分別定有明文。查本判決下列所引
    用之各該被告以外之人於審判外之陳述（包含書面陳述），
    並無違反法定程序而取得之情形，且被告甲○○於本院準備
    程序及審判期日中均表示無意見而不予爭執，而迄至言詞辯
    論終結前亦未再聲明異議，本院審酌上開證據資料製作時之
    情況，尚無違法不當及證明力明顯過低之瑕疵，亦認為以之
    作為證據應屬適當，故依刑事訴訟法第158條之4反面解釋及
    第159條之5規定，認前揭證據資料均例外有證據能力，合先
    敘明。
貳、實體方面：
一、訊據被告對於上揭事實均坦承不諱，核與證人A1、乙○○、
    謝明璋、林江晏、陳文鋒等人於警詢、偵查中所證述之情節
    相符（見95年度偵字第14926號卷(一)第36至43、236、237、
    138至145頁、95年度偵字第14926號卷(二)第31至38、65至76
    、92至100、171至173頁），並有行動電話門號0000000000
    號之通訊監察譯文可稽（見95年度偵字第14926號卷(一)第47
    、50至52、58至61、69、209至215頁、95年度偵字第14926
    號卷(二)第116、118、120至124、130至136、144、147頁）及
    扣案之電子磅秤1台、門號0000000000號行動電話1支可資佐
    證，又扣案之顆粒2小包，經憲兵司令部刑事鑑識中心以氣
    相層析質譜分析法（GC/MS）檢驗結果，確含甲基安非他命
    成分，此有該刑事鑑識中心95年7月11日（95）安鑑字第011
    27號鑑驗通知書乙份在卷可參（見95年度偵字第14926號卷
    (一)第165頁），是依前述補強證據，足徵被告前開出於任意
    性之自白與事實相符，應堪採為論科之依據。從而，本件事
    證明確，被告之犯行堪以認定，自應依法論科。
二、論罪科刑部分：
  （一）查被告行為後，刑法部分條文業於94年2月2日修正公布
        ，並於95年7月1日施行，其中刪除刑法第56條關於連續
        犯之規定。按行為後法律有變更者，適用行為時之法律
        ，但行為後之法律有利於行為人者，適用最有利於行為
        人之法律，現行刑法第2條第1項訂有明文。此條規定乃
        與刑法第1條罪刑法定主義契合，而貫徹法律禁止溯及
        既往原則，係規範行為後法律變更所生新舊法律比較適
        用之準據法，是刑法第2條本身雖經修正，但刑法第2條
        既屬適用法律之準據法，本身尚無比較新舊法之問題，
        應一律適用裁判時之現行刑法第2條規定以決定適用之
        刑罰法律。又本次刑法修正之比較新舊法，應就罪刑有
        關之共犯、未遂犯、想像競合犯、牽連犯、連續犯、結
        合犯，以及累犯加重、自首減輕暨其他法定加減原因（
        如身分加減）與加減例等一切情形，綜其全部罪刑之結
        果而為比較，而從刑附屬於主刑，除法律有特別規定者
        外，依主刑所適用之法律（最高法院95年5月23日95年
        度第8次刑庭會議決議可資參照）。茲說明如下：
      1.修正後刑法第56條規定，業已刪除連續犯之規定，故被
        告數次販賣毒品之犯行，依修正前刑法第56條規定，應
        以一罪論，僅得加重其刑，但依修正後規定，已無連續
        犯可資適用，即應將各次犯行以數罪併合處罰，上開修
        正雖非犯罪構成要件之變更，但顯已影響行為人刑罰之
        法律效果，自屬法律有變更，依刑法第2條第1項規定，
        比較新舊法之結果，仍應適用較有利於被告之行為時即
        修正前刑法第56條規定，論以連續犯。
      2.準此而論，經綜合比較新舊法結果，修正前刑法之規定
        對被告既較為有利，自應依刑法第2條第1項前段規定，
        適用行為時之修正前刑法論處。
  （二）核被告所為，係犯毒品危害防制條例第4條第2項之販賣
        第二級毒品罪。其販賣毒品前持有第二級毒品之低度行
   　　 為，為販賣第二級毒品之高度行為所吸收，不另論罪。
        其先後多次販賣犯行，時間緊接，所犯係構成要件相同
        之罪名，顯係基於概括犯意為之，為連續犯，應依修正
        前刑法第56條之規定，以一罪論，並加重其刑（法定刑
        無期徒刑部分，依法不得加重）。爰審酌被告有竊盜、
        贓物、偽造有價證券、偽造文書等前科，素行不佳，此
        有卷附台灣高等法院被告前案紀錄表乙份可憑，其明知
        毒品對人體危害甚鉅，竟徒思不勞而獲，多次販賣毒品
        予他人牟利，不僅助長毒品氾濫，且戕害國人身心健康
        ，對於社會秩序及國人之生命安全危害甚鉅，實不宜寬
        貸；惟考量被告於95年3月間喪父，有戶籍謄本乙紙在
        卷可稽，堪認其所辯於父親死亡前後，家中經濟拮据，
        為金錢所逼，始鋌而走險犯案等語，尚屬可憫，且其販
        賣毒品之數量非鉅，所獲得之利益甚微，情節並非重大
        及事後坦承犯行之態度等一切情狀，量處如主文所示之
        刑，以資懲儆。
  （三）扣案之顆粒2小包（驗餘淨重合計1.8837公克），係含
        第二級毒品甲基安非他命成分，已如前述，應依毒品危
        害防制條例第18條第1項前段宣告沒收銷燬之，而該甲
        基安非他命2小包之外包裝，均係用於包裹毒品，防其
        裸露、潮濕，便於攜帶施用，亦係供販賣毒品所用之物
        ，且係被告所有，此據被告供明在卷，又扣案之電子磅
        秤1台及行動電話1支（門號0000000000號），均係被告
        所有且供販賣甲基安非他命所用之物，業據被告供承在
        卷（見本院卷第45頁），均應依毒品危害防制條例第19
        條第1項規定，併予宣告沒收之，惟上開行動電話內之
        SIM卡，因係使用者向電信業者申請租用而僅取得其使
        用權，並非申請使用者所有（最高法院92年度台上字第
        6836號判決意旨參照），爰不予宣告沒收。另被告連續
        販賣毒品，其犯罪所得合計3萬元，亦有如前述，爰依
        毒品危害防制條例第19條第1項前段規定，併予宣告沒
        收，如全部或一部不能沒收時，以其財產抵償之。至扣
        案之分裝袋2個、分裝杓1支，係被告供施用毒品所用之
        物，業據被告供明在卷（見本院卷第45頁）及行動電話
        2支（門號0000000000號、0000000000號），並無證據
        證明係供本件販賣毒品所用之物，爰不予宣告沒收，附
        此敘明。
據上論斷，應依刑事訴訟法第299 第1 項前段，毒品危害防制條
例第4條第2項、第18條第1項前段、第19條第1項前段，刑法第2
條第1項前段、第11條前段、修正前刑法第56條，判決如主文。
本案經檢察官孫小萍到庭執行職務。
中　　華　　民　　國　　96　　年　　3 　　月　　30　　日
　　　　　　　　　刑事第十三庭  審判長法官  黃雅君
                                      法官　李明益
                                      法官  鍾素鳳
以上正本證明與原本無異。
如不服本判決，應於送達後10日內，向本院提出上訴狀。
                                    書記官  陳鳳瀴
中　　華　　民　　國　　96　　年　　4 　　月　　 4　　日
附錄本判決論罪之法條：
毒品危害防制條例第4條
　　製造、運輸、販賣第一級毒品者，處死刑或無期徒刑；處無
  　期徒刑者，得併科新臺幣1千萬元以下罰金。
　　製造、運輸、販賣第二級毒品者，處無期徒刑或7年以上有
  　期徒刑，得併科新臺幣7百萬元以下罰金。
　　製造、運輸、販賣第三級毒品者，處5年以上有期徒刑，得
  　併科新臺幣5百萬元以下罰金。
  　製造、運輸、販賣第四級毒品者，處3年以上10年以下有期
    徒刑，得併科新臺幣3百萬元以下罰金。
　　製造、運輸、販賣專供製造或施用毒品之器具者，處1年以
  　上7 年以下有期徒刑，得併科新臺幣1百萬元以下罰金。
　　前五項之未遂犯罰之。
